臺灣基隆地方法院刑事判決　　　　　　　　　　　　　九十一年度易字第一一九號
　　公　訴　人　臺灣基隆地方法院檢察署檢察官
　　被　　　告　甲○○
右列被告因違反毒品危害防制條例案件，經檢察官提起公訴（九十一年度毒偵字第一
一三號），本院判決如左：
    主  文
甲○○連續施用第二級毒品，累犯，處有期徒刑捌月。
    事  實
一、甲○○曾有竊盜、違反麻醉藥品管理條例、賭博、槍砲等前科，前於民國八十六
    年間因違反藥事法等案件，經臺灣臺北地方法院分別判處有期徒刑四月、七月，
    合併定應執行刑為有期徒刑十月，嗣經臺灣高等法院、最高法院駁回上訴而告確
    定，另於八十七年間因違反槍砲彈藥刀械管制條例案件，經臺灣臺北地方法院判
    處有期徒刑四月確定，二案接續執行，甫於八十八年四月十七日縮短刑期出監。
    復因施用毒品案件，先後二次經觀察、勒戒後，認無繼續施用毒品之傾向，由臺
    灣高等法院、臺灣基隆地方法院檢察署檢察官各於八十七年九月九日、八十九年
    四月十日，以八十七年度上易字第三六二四號、八十九年度毒偵字第六四○號為
    免刑判決及不起訴處分確定。嗣其復因施用第二級毒品安非他命案件，經本院裁
    定送強制戒治，並經上開檢察署檢察官以八十九年度毒偵字第二二○六號聲請簡
    易判決處刑，並經本院於八十九年十一月三日以八十九年度瑞簡字第一三一號判
    處有期徒刑六月，於八十九年十二月十二日確定。其後又因施用第一級毒品海洛
    因及第二級毒品安非他命案件，經上開檢察署檢察官以九十年度毒偵字第三九一
    號提起公訴，經本院於九十年四月九日以九十年度訴字第一六七號判處有期徒刑
    七月、八月，應執行有期徒刑一年，於九十年五月二十二日確定（上開二案均尚
    未執行）。詎其不知悔悟，基於施用第二級毒品安非他命之概括犯意，分別於九
    十一年一月二十九日、同年月三十日上午及同年五月四日上午，在其臺北縣瑞芳
    鎮○○路一○三號住處，以將安非他命置放於鋁箔紙上加熱產生煙霧之方式，連
    續三次施用第二級毒品安非他命，嗣於同年一月三十一日晚間七時三十分許，因
    甲○○與蕭明宗、胡天松（以上二人另案由檢察官偵辦中）聚於臺北縣瑞芳鎮福
    住里佛堂巷四十號蕭明宗之住處，為警在上址經蕭明宗同意搜索後查獲，並採集
    甲○○之尿液送驗，因送驗結果呈甲基安非他命陽性反應，始悉上情。
二、案經臺北縣警察局瑞芳分局報告臺灣基隆地方法院檢察署檢察官偵查起訴。
    理  由
一、訊據被告甲○○於本院調查審理中坦承其於右揭時間、地點連續三次施用第二級
    毒品安非他命等情不諱，而其為警查獲時所採集之尿液，經基隆市衛生局及法務
    部調查局檢測，均呈甲基安非他命陽性反應，有基隆市衛生局基衛檢字第○一六
    二九號檢驗成績書（檢體編號Ｍ0000000號）及法務部調查局九十一年四
    月二十五日調科壹字第○九一○○二○三六五號檢驗通知書各一紙在卷可憑，足
    認被告之自白與事實相符。次查被告曾二次因施用毒品經裁定送觀察、勒戒，認
    無繼續施用毒品傾向，經法院及檢察官分別為免刑判決及不起訴處分確定，此有
    判決書及不起訴書處分書影本各一紙存卷可按。顯見被告為三犯以上施用第二級
    毒品，本案事證明確，被告犯行堪可認定，應依法論科。
二、按安非他命係第二級毒品，毒品危害防制條例第二條第二項第二款分別定有明文
    。查被告於右揭時、地，非法施用第二級毒品安非他命，核其所為，係犯毒品危
    害防制條例第十條第二項之施用第二級毒品罪，其持有第二級毒品之低度行為，
    應為施用第二級毒品之高度行為所吸收，不另論以持有第二級毒品罪。其先後多
    次施用第二級毒品之行為，時間緊接，犯罪構成要件相同，顯係基於概括之犯意
    為之，為連續犯，應依法加重其刑。經查檢察官雖僅就被告於九十一年一月三十
    一日晚間七時三十分許採尿前二日內某時施用第二級毒品安非他命之犯行提起公
    訴，然未起訴部分既與上開部分有如前所述連續犯之裁判上一罪關係，自應為起
    訴效力所及，本院依法併予審理。查被告前曾受如事實欄所載有期徒刑之執行，
    此有臺灣高等法院被告全國前案紀錄表附卷可考，其於有期徒刑執行完畢後五年
    以內，再犯本件最重本刑為有期徒刑以上之刑之罪，為累犯，應遞加重其刑。爰
    審酌被告多次施用毒品，毫無決心加以戒除，此雖屬個人自殘行為，然考量被告
    甫因施用第一級毒品海洛因及第二級毒品安非他命案件，經法院判處有期徒刑一
    年確定（迄未執行），於九十年九月六日停止戒治出所後，未幾即繼續施用第二
    級毒品安非他命，顯見被告缺乏自制能力，易受外界影響，亟需較長時間與原有
    生活環境隔離，方足以斷絕施用毒品之傾向等一切情狀，量處如主文所示之刑示
    懲。又扣案之已使用過注射針筒一支（詳見扣押物品目錄表），非屬違禁物，核
    係被告所有用供施用第一級毒品海洛因所用之物，業據其供承在卷，爰應由被告
    所涉施用第一級毒品海洛因案件中加以沒收，附此敘明。
三、據上論斷，應依刑事訴訟法第二百九十九條第一項前段，毒品危害防制條例第十
    條第二項，刑法第十一條前段、第五十六條、第四十七條，判決如主文。
本案經檢察官林明志到庭執行職務。
中      華      民      國    九十一    年      六      月    十二      日
                                  臺灣基隆地方法院刑事第二庭
                                      審判長法  官    邱志平
                                            法  官    蔡佳玲
                                            法  官    楊皓清
右正本證明與原本無異。
對於本件判決如有不服，應於收受送達後十日內，向本院提出上訴書狀，上訴於臺灣
高等法院，並按他造當事人之人數附具繕本。
                                            書記官    陳玲誼
中      華      民    國    九十一    年      六      月    十四      日
附錄論罪法條
毒品危害防制條例第十條第二項：
施用第二級毒品者，處三年以下有期徒刑。
